【裁判字號】    98,易,992
【裁判日期】    980821
【裁判案由】    竊盜
【裁判全文】
臺灣板橋地方法院刑事判決               98年度易字第992號
公  訴  人  臺灣板橋地方法院檢察署檢察官
被      告  甲○○
選任辯護人  侯傑中律師
            葉慶人律師
上列被告因竊盜案件，經檢察官提起公訴（98年度偵字第5707號
），本院判決如下：
    主  文
甲○○共同竊盜，累犯，處有期徒刑月，如易科罰金，以新臺
幣壹仟元折算壹日。
    事  實
一、甲○○曾於民國96年間因公共危險案件，經臺灣嘉義地方法
    院以96年度嘉交簡字第874 號判決判處有期徒刑三月確定，
    於97年2 月14日執行完畢，猶不知悔改，竟意圖為自己不法
    之所有，於97年7 月11日下午5 時許，與一名不詳年籍姓名
    綽號「阿財」之成年男子共同騎乘其所有之車號MBC-221 號
    重型機車，前去臺北縣鶯歌鎮○○○路191 號對面，將機車
    停放在附近，而進入該處雞寮旁邊的工寮內，共同竊取放置
    在工寮內屬乙○○所有的鐵器、鋤頭與勾子等物，得手後將
    之置放在麻布袋內，由其中一人提著該麻布袋，二人一起走
    出工寮外時，為乙○○發現而上前欲予逮捕，甲○○與上開
    綽號「阿財」之男子見狀遂將麻布袋（及麻布袋內之鐵器等
    ）丟棄在現場，且將前開車號MBC-221 號重型機車亦遺留在
    現場，二人匆忙逃離現場。嗣經乙○○報警，依前開機車車
    號循線查獲甲○○。
二、案經臺北縣政府警察局三峽分局報請臺灣板橋地方法院檢察
    署檢察官偵查起訴。
    理  由
一、按被告以外之人於審判外之言詞或書面陳述，除法律有規定
    者外，不得作為證據，刑事訴訟法第159 條第1 項定有明文
    。查證人乙○○於警詢時之陳述，係被告以外之人於審判外
    之言詞陳述，為傳聞證據，被告之選任辯護人就上開供述之
    證據能力於本院提出爭執，復查無得例外取得證據能力之情
    況，應認無證據能力。又按被告以外之人於偵查中向檢察官
    所為之陳述，除顯有不可信之情況者外，得為證據，為刑事
    訴訟法第159 條之1 第2 項所明定。再按被告以外之人於審
    判外之陳述，雖不符刑事訴訟法第一百五十九條之一至一百
    五十九條之四之規定，而經當事人於審判程序同意作為證據
    ，法院審酌該言詞陳述或書面陳述作成時之情況，認為適當
    者，亦得為證據，刑事訴訟法第159 條之5 第1 項定有明文
    。又按當事人、代理人或辯護人於法院調查證據時，知有第
    一百五十九條第一項不得為證據之情形，而未於言詞辯論終
    結前聲明異議者，視為有前項之同意，同條第2 項亦有明文
    規定。查證人乙○○在檢察官偵訊時經過具結所為之證言，
    合於法定要件，且核其陳述時之外在環境及情況，並無顯不
    可信之情況，被告及其選任辯護人就此則均未於本院言詞辯
    論終結前聲明異議，依法視為同意，況證人乙○○復於本院
    審理時具結證述，已由被告之選任辯護人行使詰問權，故證
    人乙○○於審判外之偵訊證詞應有證據能力。
二、訊據被告甲○○矢口否認有何竊盜犯行，辯稱：伊與乙○○
    於多年前曾一起工作過，當時伊是去那邊找乙○○，因為伊
    想要找房子的資訊，伊要租房子，乙○○住在鶯歌那裡很久
    ，比較瞭解鶯歌房子的資訊。伊到門口的時候看看沒有人伊
    就走下來，剛好乙○○從很遠的地方跑過來，伊很高興去迎
    接他，他也靠近過來，他就往旁邊拿棍子打到伊的腳，然後
    伊就跑了云云。經查：
  (一)上揭犯罪事實，業據被害人乙○○於偵審時指述綦詳，且有
    現場照片四張、MBC-221 號機車之車籍查詢－基本資料詳細
    畫面一份在卷可稽。
  (二)而查，被害人乙○○固不否認在十多年前曾與被告一起工作
    過，但其稱：但是後來我們都沒有聯絡等語（見本院98年7
    月24日審判筆錄第3 頁）。依當時情形，被告前往雞寮以及
    供作放置器具用的工寮處，竟謂是欲向多年未聯絡之人詢問
    租屋資料云云，顯難採信。倘如被告所辯，豈會竟遭乙○○
    持木棍揮打？甚至已被打中腳部後竟仍倉皇遺留原來騎去的
    交通工具MBC-221 號重型機車而跑離現場？是被害人乙○○
    所述顯然較具可信性，應屬實情，而被告所辯則非可採，本
    件事證明確，被告犯行洵堪認定。
三、核被告甲○○所為，係犯刑法第320 條第1 項之竊盜罪。被
    告與不詳年籍姓名綽號「阿財」之成年男子就上揭竊盜犯行
    ，彼此間有犯意聯絡及行為分擔，均為共同正犯。查公訴意
    旨雖指被告當時毀損該處雞寮木柵門上之U 型鎖，進入雞寮
    內竊取乙○○所有之上述鐵器等物，而認被告所為係犯刑法
    第321 條第1 項第2 款之毀壞安全設備竊盜罪嫌，惟查，依
    被害人乙○○於本院審理時之證述內容，稱被告二人竊取的
    鐵器等物原本都是放置在雞寮旁邊的小工寮內，小工寮沒有
    門，距離雞寮大約10公尺，去雞寮會經過該小工寮，伊沒有
    看到他們進去雞寮等語（見本院98年7 月24日審判筆錄第10
    頁），實難認被告有公訴意旨所指毀損雞寮木柵門上之U型
    鎖，進入雞寮內竊盜之事實。本件被告當時乃是進入雞寮旁
    邊的工寮內而竊取放置在工寮內的鐵器等物，公訴意旨此部
    分所指尚有未洽，且難遽論被告有毀壞安全設備之行為；本
    件被告所為應係犯刑法第320 條第1 項之竊盜罪，公訴意旨
    認被告係犯刑法第321 條第1 項第2 款之毀壞安全設備竊盜
    罪，容有未當，惟起訴事實相同，爰依法變更起訴法條。又
    查被告曾於96年間因公共危險案件，經臺灣嘉義地方法院以
    96年度嘉交簡字第874 號判決判處有期徒刑三月確定，於97
    年2 月14日執行完畢，有臺灣高等法院被告前案紀錄表一件
    在卷可按，其於前案執行完畢後，五年內故意再犯本件有期
    徒刑以上之罪，為累犯，應依法加重其刑。爰審酌被告之素
    行狀況、犯罪動機、手段、目的、所生危害及犯罪後狡詞否
    認，毫無悔意等一切情狀，量處如主文所示之刑，並諭知易
    科罰金之折算標準。
據上論斷，應依刑事訴訟法第299 條第1 項前段、第300 條，刑
法第28條、第320 條第1 項、第47條第1 項、第41條第1 項前段
，刑法施行法第1 條之1 條第1 項、第2 項前段，判決如主文。
本案經檢察官江耀民到庭執行職務。
中    華    民    國    98    年    8     月    21    日
                      刑事第七庭  法  官  戴嘉清
以上正本證明與原本無異。
如不服本判決應於收受送達後10日內向本院提出上訴書狀，並應
敘述具體理由；其未敘述上訴理由者，應於上訴期間屆滿後20日
內向本院補提理由書（均須按他造當事人之人數附繕本）「切勿
逕送上級法院」。
                                  書記官  廖貞音
中    華    民    國    98    年    8     月    31    日
附錄本案論罪科刑法條全文：
刑法第320 條
意圖為自己或第三人不法之所有，而竊取他人之動產者，為竊盜
罪，處五年以下有期徒刑、拘役或五百元以下罰金。
意圖為自己或第三人不法利益，而竊佔他人之不動產者，依前項
之規定處斷。
前二項之未遂犯罰之。


司法院資訊處製作；財團法人民間司法改革基金會備份。
